ACORDAO-COMPLETO-2575410

ACÓRDÃO DE RELAÇÃO

ACÓRDÃO DE RELAÇÃO 2600/2023 ATA 8/2023 - PRIMEIRA CÂMARA

Acórdão 2600/2023-TCU-Primeira Câmara
VISTOS e relacionados esses autos que tratam de tomada de contas especial (TCE) instaurada pela Secretaria Especial de Produtividade, Emprego e Competitividade, contra o Instituto de Formação Profissional M C L e Daniel Saldanha Guedes, em razão da não comprovação da regular aplicação dos recursos previstos no Convênio MTE/SPPE/CODEFAT 118/07 -  Instituto MCL, que teve por objeto "cooperação técnica e financeira mútua para a integração e operacionalização das funções e ações dos PLANSEQS";
Considerando a aprovação da Resolução-TCU 344/2022, que estabelece, entre outros, que prescrevem em cinco anos as pretensões punitiva e ressarcitória nos processos de controle externo, em curso no Tribunal de Contas da União (art. 2º) ; 
Considerando que, de acordo com a Resolução, o prazo de prescrição será contado da data da apresentação da prestação de contas ao órgão competente para a sua análise inicial (art. 4º, inciso II) e a prescrição se interrompe por qualquer ato inequívoco de apuração do fato (art. 5º, inciso II) ;
Considerando que o referido normativo estabelece que incide a prescrição intercorrente se o processo ficar paralisado por mais de três anos, pendente de julgamento ou despacho (art. 8º, caput) ;
Considerando que, com base nos dispositivos supracitados, o prazo de prescrição da pretensão punitiva e ressarcitória do TCU, em relação aos fatos apurados nos autos, começou a correr em 8/4/2010, quando foi apresentada a prestação de contas; 
Considerando que o processo ficou paralisado por prazo superior a três anos em duas oportunidades: (i) entre a expedição do Despacho de encaminhamento para a análise da execução financeira, de 11/4/2011 (peça 126) , e a conclusão da Nota Informativa 2810/2014/CGCC/SPPE/MTE, de 6/5/2014 (peça 128) , que tratou da retirada de inadimplência do convênio; e (ii) entre a expedição do Ofício 4792/2015/OSPC/SPPE/MTE, de 15/9/2015 (peça 141) , que informou ao responsável a não aprovação da prestação de contas, e o despacho de encaminhamento à CAT para análise e emissão de nota técnica conclusiva, de 5/11/2018 (peça 143) ;
Considerando, portanto, a ocorrência da prescrição intercorrente e as manifestações da unidade técnica e do Ministério Público junto ao TCU no sentido de arquivar o presente processo, em razão de prescrição;
Os Ministros do Tribunal de Contas da União, reunidos em sessão da Primeira Câmara, ACORDAM, por unanimidade, com fundamento no art. 1º, inciso I, da Lei 8.443/1992, c/c os arts. 143, inciso I, alínea "a", do Regimento Interno/TCU e com os arts. 4º, inciso II, 5º, inciso II, 8º e 11, da Resolução-TCU 344/2022, em determinar o arquivamento do processo, em razão da consumação da prescrição intercorrente.
1. Processo TC-Processo 039.883/2021-3 (TOMADA DE CONTAS ESPECIAL) 
	1.1. Responsáveis: Daniel Saldanha Guedes (XXX.988.934-XX) ; Instituto de Formação Profissional M C L (04.181.451/0001-23) .
	1.2. Órgão/Entidade: Secretaria Especial de Produtividade, Emprego e Competitividade (extinta) .
	1.3. Relator: Ministro Walton Alencar Rodrigues.
	1.4. Representante do Ministério Público: Subprocurador-Geral Lucas Rocha Furtado.
	1.5. Unidade Técnica: Unidade de Auditoria Especializada em Tomada de Contas Especial (AudTCE) .
	1.6. Representação legal: não há.
	1.7. Determinações/Recomendações/Orientações: não há.

Primeira Câmara

Secretaria Especial de Produtividade, Emprego e Competitividade (extinta).

Daniel Saldanha Guedes (XXX.988.934-XX); Instituto de Formação Profissional M C L (04.181.451/0001-23).

WALTON ALENCAR RODRIGUES

não há.

TOMADA DE CONTAS ESPECIAL (TCE)

Unidade de Auditoria Especializada em Tomada de Contas Especial (AudTCE).